【裁判字號】    94,訴,4078
【裁判日期】    950227
【裁判案由】    毒品危害防制條例
【裁判全文】
臺灣高雄地方法院刑事判決              94年度訴字第4078號
公  訴  人  臺灣高雄地方法院檢察署檢察官
被      告  甲○○
上列被告因違反毒品危害防制條例案件，經檢察官提起公訴（94
年度毒偵字第8248號），本院合議庭裁定由受命法官獨任進行簡
式審判程序後，判決如下：
    主  文
甲○○連續施用第一級毒品，處有期徒刑陸月，如易科罰金，以
參佰元折算壹日。扣案含有第一級毒品海洛因成分之白粉（驗後
淨重零點零壹公克）及扣案注射針筒壹支內之海洛因殘渣，均沒
收銷燬之。扣案之包裝前揭白粉之包裝袋壹個（重零點貳壹公克
）及注射針筒壹支，均沒收。
    事  實
一、甲○○前於94年間因施用毒品案件，經檢察官聲請本院以94
    年毒聲字第206 號裁定送觀察、勒戒後，認無繼續施用毒品
    傾向於94年3 月16日執行完畢釋放。詎甲○○基於施用第一
    級毒品海洛因之概括犯意，於前揭觀察、勒戒執行完畢釋放
    後5 年內之94年8 月30日某時起至94年9 月16日15時止，連
    續在高雄市小港區鳳鼻頭公園或高雄縣林園鄉○○路王公廟
    廁所等處，以將海洛因摻水放入針筒注射體內之方式施用第
    一級毒品海洛因總計11至12次。嗣為警於94年9 月23日15時
    17 分 許，在高雄縣林園鄉○○街32號房間查獲，並扣得甲
    ○○所有供施用毒品所用含有第一級毒品海洛因成分之白粉
    1 包（驗後淨重0.01公克，空包裝重0.21公克）及含有第一
    級毒品海洛因殘渣之注射針筒1 支。
二、案經高雄市政府警察局小港分局移請臺灣高雄地方法院檢察
    署檢察官偵查起訴。
    理  由
一、前揭事實(一)業據被告甲○○於本院審理時為有罪陳述，而被
    告於94年9 月23日16時05分許為警查獲後警詢時所排放之尿
    液，經送驗結果固呈現嗎啡（為海洛因代謝物）陰性反應，
    此有高雄市立凱旋醫院94年10月4 日轉碼編號A00000000 號
    檢驗報告在卷（見94毒偵8248號卷第21頁），然此尿液鑑定
    報告所採集之尿液日期距離被告自白最後施用之94年9 月16
    日15時已相隔7 日，參酌行政院衛生署管制藥品管理局91年
    10月3 日管檢字第110436號函示「施用海洛因於尿液中排出
    之最長時限，受施用劑量、施用方式、個人體質及其代謝情
    況等因素影響，因個案而異，一般可檢出之最長時間為海洛
    因服用後2 至4 天」之意旨，尚難以前揭尿液鑑定報告呈陰
    性反應而遽認被告自白與事實不符；(二)又扣案物品，經分別
    送驗結果，(1)送驗白粉確含有海洛因成分，有法務部調查局
    95年1 月9 日調科壹字第220021939 號鑑定通知書1 紙在卷
    （見本院卷）可稽；(2)送驗注射針筒1 支，確含有海洛因殘
    渣，有高雄醫學大學附設中和紀念醫院94年12月20日編號
    0000-0 00 號檢驗報告1 紙在卷（見本院卷）可稽；(三)又被
    告前於94年間因施用毒品案件，經檢察官聲請本院以94年毒
    聲字第206 號裁定送觀察、勒戒後，認無繼續施用毒品傾向
    於94年3 月16日執行完畢釋放之事實，有臺灣高等法院被告
    前案紀錄表、臺灣高雄地方法院檢察署刑案資料查註紀錄表
    、臺灣高雄地方法院檢察署檢察官94年度毒偵字第215 號不
    起訴處分書各1 份在卷足參，是本件被告於觀察、勒戒執行
    完畢釋放後5 年內再犯本件施用毒品犯行之事證明確，應予
    依法論科。
二、(一)查海洛因係毒品危害防制條例第2 條第2 項第1 款所明定
    之第一級毒品，本件被告甲○○前因施用毒品，經觀察、勒
    戒執行完畢釋放後5 年內再為本件犯行，核其所為係犯毒品
    危害防制條例第10條第1 項之施用第一級毒品罪。被告持有
    第一級毒品之行為已為其施用之高度行為所吸收，不另論罪
    。(二)又被告多次施用第一級毒品之犯行，均時間緊接，方法
    相同，觸犯構成要件相同之罪，顯係基於概括犯意為之，為
    連續犯，依刑法第56條之規定，以一罪論。惟念及被告自稱
    係因下工後見到其父吳貞俊病發情形，無法承受生活壓力而
    施用毒品逃避現實，並提出高雄市私立天誠老人養護中心95
    年2 月21日入院證明書證明其父吳貞俊自94年7 月15日因癲
    癇、腦血管意外病變而入院至今，且被告嗣於94年11月24日
    15時10分許經高雄市政府警察局前鎮分局通知前往採尿，送
    驗結果確均無施用毒品陽性反應，此亦有94年11月30日列管
    毒品人口尿液檢體採集送驗紀錄表在本院卷可稽，是被告供
    稱最後一次施用毒品後即深感後悔迄未再施用毒品之情，尚
    堪採信，是被告一時為逃避生活壓力而連續施用毒品，其連
    續施用毒品行為，自無適用刑法第56條之規定加重其刑之必
    要，附此敘明。(三)爰審酌被告前經觀察、勒戒，竟仍不知戒
    慎，一時為逃避壓力而施用毒品，惟念其行為係自我戕害及
    其犯後坦承犯行，態度尚稱良好等一切情狀，量處如主文所
    示之刑，並諭知易科罰金之折算標準。(四)(1)扣案含有第一級
    毒品海洛因成分之白粉（驗後淨重0.01公克）、扣案注射針
    筒1 支內之海洛因殘渣（因針筒材質均為塑膠，依一般物理
    認知，海洛因粉狀殘渣難認與塑膠無法析離，且高雄醫學大
    學附設中和紀念醫院前揭檢驗報告亦未答覆無法析離，爰認
    得與海洛因殘渣析離），應依毒品危害防制條例第18條第1
    項前段之規定，沒收銷燬之。至於送驗耗費之海洛因，既已
    滅失不存在，自無宣告沒收銷燬之必要。(2)另包裝前揭白粉
    之空包裝袋1 個（重0.21公克），既得單獨秤出重量，即不
    能稱該包裝袋與包裝之毒品不能析離而併以毒品危害防制條
    例第18條第1 項前段規定諭知沒收銷燬，及扣案之注射針筒
    1 個，均經被告在本院審理時坦承係其所有供本件施用毒品
    所用之物（見本院95年2 月22日審判筆錄第3 頁），爰依刑
    法第38條第1 項第2 款之規定宣告沒收。
據上論斷，應依刑事訴訟法第273條之1第1項、第299條第1項前
段，毒品危害防制條例第10條第1 項、第18條第1 項前段，刑法
第11條、第56條、第38條第1 項第2 款，判決如主文。
本案經檢察官乙○○到庭執行職務
中    華    民    國    95    年    2     月    27    日
                  刑事第十一庭  法  官  楊智守
以上證明與原本無異。
如不服本判決，應於判決送達後10日內，向本院提出上訴狀。
中    華    民    國    95    年    2     月    27    日
                                書記官  王美玲
附錄本案論罪科刑法條：
毒品危害防制條例第10條
施用第1級毒品者，處6月以上5年以下有期徒刑。
施用第2級毒品者，處3年以下有期徒刑。


司法院資訊處製作；財團法人民間司法改革基金會備份。
